臺灣臺北地方法院民事裁定　　　　　　　　　　　　九十一年度勞小上字第一七號
　　上　訴　人　誠品國際旅行社股份有限公司
　　法定代理人　李長榮
　　被　上訴人　甲○○
右當事人間請求給付薪資等事件，上訴人對於中華民國九十一年七月十一日本院台北
簡易庭九十一年度北勞小字第六九號民事小額程序第一審判決提起上訴，本院裁定如
左：
    主        文
上訴駁回。
第二審訴訟費用新台幣伍佰肆拾貳元陸角由上訴人負擔。
    理        由
一、按關於請求給付金錢或其他代替物或有價證券之訴訟，其標的金額或價額在新台
    幣十萬元以下者，適用本章所定之小額程序；對於小額訴訟之第一審裁判，得上
    訴或抗告於管轄之地方法院，其審判以合議行之。對於前項第一審裁判之上訴或
    抗告，非以其違背法令為理由，不得為之；至其上訴狀應記載上訴理由，表明下
    列各款事項：一、原判決所違背之法令及其具體內容，二、依訴訟資料可認為原
    判決有違背法令之具體事實。上訴狀內未表明上訴理由者，上訴人應於提起上訴
    狀後二十日內，提出理由書於原第二審法院，未提出者，毋庸命其補正，原第二
    審法院以裁定駁回之。民事訴訟法第四百七十一條之規定於小額事件之上訴程序
    準用之，民事訴訟法第四百三十六條之八第一項、第四百三十六條之二十四、第
    四百三十六條之二十五、第四百七十一條、第四百三十六條之三十二定有明文。
    而所謂判決違背法令，上訴人以原判決有不適用法規或適用不當為上訴理由時，
    其上訴狀或理由書應有具體之指摘，並揭示該法規之條項或其內容，若係成文法
    以外之法則，應揭示該法則之旨趣，倘為司法院解釋或本院之判例，則應揭示該
    判解之字號或其內容，如依民事訴訟法第四百六十九條所列各款事由提起第三審
    上訴者，其上訴狀或理由書應揭示合於該條款之事實，最高法院六十七年台上字
    第二八七六號判例、七十年台上字第二０二七號判例、七十一年台上字第三一四
    號判例可資參考。是當事人於小額訴訟程序提起上訴，如依民事訴訟法第四百六
    十八條規定，以第一審判決有不適用法規或適用法規不當為理由時，其上訴狀或
    理由書應有具體之指摘，並揭示該法規之條項或其內容。若係成文法以外之法則
    ，應揭示該法則之旨趣。倘為司法院解釋、或最高法院之判例，則應揭示該判解
    之字號或其內容。如以民事訴訟法第四百六十九條所列各款情形為理由時，其上
    訴狀或理由書，應揭示合於該條款之事實。上訴狀或理由書如未依此項方法表明
    者，即難認為已對第一審判決之違背法令有具體之指摘，其上訴自難認為合法。
二、本件訴訟標的金額為新台幣（下同）四萬二千一百二十二元，未逾十萬元，依民
    事訴訟法第四百三十六條之八第一項，訴訟標的金額未逾十萬元，應適用小額訴
    訟程序，其上訴意旨非以判決違背法令為理由，則不得為之。
三、本件上訴意旨略以：判決書「事實及理由要領」第二項所述與事實不符，尤其所
    謂「被告對此亦不爭執」違背事實，上訴人一直聲明原告所述實請原告舉證，惟
    未為採納，而原告實於四月二十日即已口頭請辭（梁月蘭小姐可茲作證），五月
    七日提出辭呈乃補辦手續耳，上訴人當場即予同意，且鑑於其對公司未有忠誠度
    ，並不堅持勞動基準法規定應予公司之預告權利，請其翌日離職，於法並無不合
    ，且原告無舉證其辭呈係非自願或被強迫云云。
四、經查，上訴人於上訴狀指摘之內容並未積極舉證，且核其上訴理由狀所載內容，
    僅屬對原審判決證據取捨所為之質疑，亦未具體說明原審判決有何不適用法規或
    適用法規不當之情形，並揭示該法規之條項或其內容，已與首開說明有違。次查
    ，雖上訴人曾在原審言詞辯論期日主張被上訴人係自行離職不能請求資遺費，原
    審未予以審酌，惟此亦屬原審認定事實職權行使之範疇，上訴意旨固指摘其為不
    當，但並未具體說明其有何不適用法規或適用法規不當之情形，並揭示該法規之
    條項或其內容，及合於民事訴訟法第四百九十九條所列各款之事實，難認對該判
    決之如何違背法令已有具體之指摘。至上訴人於上訴理由狀中提出「梁月蘭小姐
    可茲作證」一節，惟依民事訴訟法第四百三十六條之二十八規定，小額訴訟程序
    之當事人於第二審程序不得提出新攻擊或防禦方法，且民事訴訟法第四百六十九
    條第六款「判決不備理由」之規定，係規定在民事訴訟法第二章第三審訴訟程序
    ，此規定並未在小額訴訟程序準用之列。本件上訴意旨並未具體說明原審判決有
    何不適用法規或適用法規不當之情形，並揭示該法規之條項或其內容，及合於民
    事訴訟法第四百六十九條所列各款之事實，尚難認對該判決之如何違背法令已有
    具體之指摘。揆諸前揭說明，上訴人之上訴為不合法，應予駁回之。
五、本件訴訟費用額，依後附計算書確定如主文第二項所載。
六、據上論結，本件上訴為不合法，依民事訴訟法第四百三十六條之三十二第二項、
    第四百三十六條之三十二第一項、第四百四十四條第一項前段、第九十五條、第
    七十八條、第四百三十六條之十九第一項，裁定如主文。
中　　　華　　　民　　　國　　九十一　　年　　　十　　　月　　十四　  　日
                               臺灣台北地方法院勞工法庭
　　　　　　　　　　　　　　　　　　　　　　　 審判長　法　　 官　楊絮雲
　　　　　　　　　　　　　　　　　　　　　　　　　　　 法　　 官　陳芃宇
　　　　　　　　　　　　　　　　　　　　　　　　　　　 法　　 官　林振芳
右正本係照原本作成
本裁定不得抗告
中　　　華　　　民　　　國　　九十一　　年　　　十　　　月　　十五　  　日
　　　　　　　　　　　　　　　　　　　　　　　　　　　　書 記 官　葛映嵐
計算書
項      目             金  額（新台幣）        備        註
第二審裁判費　 　　　　四百四十元陸角
第二審送達郵費　　　　 一百零二元　　　　（含送達第二審判決）
合　　計　　　　　　　 五百四十二元
